【裁判字號】    89,訴,2540
【裁判日期】    891127
【裁判案由】    毒品危害防制條例
【裁判全文】
臺灣臺中地方法院刑事判決                        八十九年度訴字第二五四號
    公  訴  人  臺灣台中地方法院檢察署檢察官
    被      告  甲○○
右列被告等因毒品危害防制條例案件，經檢察官提起公訴 (八十九年度毒偵字第六三
０三號)，本院判決如左：
    主  文
甲○○連續施用第一級毒品，處有期徒刑拾月，扣案之海洛因壹袋淨重零點零伍公克
(包裝重零點貳柒公克)，沒收並銷燬之。又連續施用第二級毒品，處有期徒刑伍月，
扣案安非他命殘渣空袋乙只、安非他命吸食器壹組均沒收，安非他命殘渣空袋部分並
銷燬之。主刑部分，應執行有期徒刑壹年壹月。
    事  實
一、甲○○前因施用毒品案件，經本院以八十八年度毒聲字第四九二０號、八十九年
    毒聲字第二二六四號裁定分別送觀察、勒戒後，均認無繼續施用毒品傾向，經台
    中地方法院檢察署檢察官於八十八年十月五日、八十九年五月二十四日分別以八
    十八年度偵字第一六九八八號及八十九年度毒偵緝字第二六六號、八十九年毒偵
    字第三０四三、三三二一號處分書為不起訴處分確定。詎甲○○不知悔改，復基
    於概括之犯意，竟自八十九年六月初某日起至八十九年九月二十六日十二時止，
    連續在其台中縣梧棲鎮○○街一七０巷十三號住處二樓及台中縣梧棲鎮○○路上
    ，以將海洛因摻入香煙內方式吸食、每一、二週施用海洛因一次，多次施用第一
    級毒品海洛因；又另行起意，基於概括之犯意，自八十九年六月初某日起至八十
    九年九月二十七日十七時止，連續在其台中縣梧棲鎮○○街一七０巷十三號住處
    二樓，以將安非他命放在玻璃瓶內、下以打火機點燃口鼻吸用其煙氣方式，每二
    、三週施用安非他命一次，多次施用第二級毒品安非他命。嗣於八十九年九月二
    十八日十三時許，在台中縣梧棲鎮○○街一七０巷十三號住處為警查獲，並扣得
    甲○○所有安非他命殘渣空袋乙只、安非他命吸食器一組。
二、案經台中縣警察局清水分局報請臺灣臺中地方法院檢察署檢察官偵查起訴。
    理  由
一、右開犯罪事實，除扣案海洛因部分外，業據被告甲○○於本院審理時坦承不諱，
    且被告為警查獲後採集之尿液送檢驗尿液結果，確呈人體吸用安非他命後之陽性
    反應，有台中縣衛生局尿液檢驗單成績書及鑑驗尿液代號與真實姓名對照表各乙
    紙在卷可證，並有海洛因一袋淨重０．０五公克 (包裝重０．二七公克)、安非
    他命殘渣空袋乙只、安非他命吸食器乙組扣案及法務部調查局毒品鑑定通知書在
    卷足稽。又被告前因施用毒品案件，經本院以八十八年度毒聲字第四九二０號、
    八十九年度毒聲字第二二六四號裁定分別送觀察勒戒後，均認無繼續施用毒品之
    傾向，經台灣台中地方法院檢察署檢察官於八十八年十月五日、八十九年五月二
    十四日分別以八十九年度偵字第一六九八八號及八十九年度毒偵緝字第二六六號
    、八十九年毒偵字第三０四三、三三二一號為不起訴處分確定，有不起訴處分書
    二紙附卷可稽；另被告於五年以內再犯施用第一、二級毒品海洛因、安非他命罪
    ，係屬三犯施用第一級、第二級毒品罪。至扣案海洛因部分，被告否認為其所有
    ，辯稱海洛因係在伊家中鋁門窗撿到的云云。然查，被告於警訊中供稱，查獲當
    日伊正欲出門時，遇見警方人，伊因持有扣案之海洛哏，一時心虛隨即丟棄在家
    門口地上，被警方發現上前盤查，伊發現難以掩飾，即主動表明地上扣案海洛因
    為伊所有等語，核與當日在場之李筱琪、紀怡蓉、陳宗哲、陳昌煥於警訊中所供
    情節相符，被告所辯，要屬事後卸責之詞，不足採信。事證明確，被告犯行堪予
    認定。
二、核被告甲○○所為，係犯毒品危害防制條例第十條第一項施用第一級毒品罪、同
    法條第二項施用第二級毒品罪。被告因施用海洛因、安非他命毒品前後之持有海
    洛因、安非他命之低度行為，應為其施用之高度行為所吸收，均不另論罪。被告
    所為數施用海洛因、安非他命毒品行為，時間緊接，所犯罪名相同，顯係基於概
    括之犯意為之，為連續犯，爰依刑法第五十六條之規定分別以一罪論，並分別加
    重其刑至二分之一。被告所犯施用第一級毒品罪與施用第二級毒品罪，犯意各別
    ，罪名不同，應分論併罰。爰審酌被告犯罪之動機係出於好奇、年輕識淺不知毒
    害之嚴重、施用毒品為自戕行為、犯罪後大致坦承不諱態度尚可等一切情狀，量
    處如主文所示之刑，並定其執行刑。扣案如主文所示之物，海洛因及安非他命殘
    渣空袋（空袋與安非他命殘渣無法分離）部分，應依毒品危害防制條例第十八條
    第一項前段宣告沒收並銷燬之，安非他命吸食器部分，為被告甲○○所有供施用
    安非他命毒品之用，應依刑法第三十八條第一項第二款之規定，宣告沒收。
據上論斷，應依刑事訴訟法第二百九十九條第一項前段，毒品危害防制條例第十條第
一項、第二項、第十八條第一項前段、第二十條第三項前段，刑法第十一條前段、第
五十六條、第三十八條第一項第二款，判決如主文。
中      華      民      國    八十九      年    十一    月    二十七    日
                                          法  官  陳 學 德
右正本證明與原本無異。
如不服本判決，應於判決送達後十日內向本院提出上訴狀，上訴於臺灣高等法院臺中
分院( 須附繕本 )。
                                          書記官
中      華      民      國    八十九      年    十一    月    二十八    日
附錄：論罪法條
毒品危害防制條例第十條
施用第一級毒品者，處六月以上五年以下有期徒刑。
施用第二級毒品者，處三年以下有期徒刑。


司法院資訊處製作；財團法人民間司法改革基金會備份。
